de: Form des Kühlerüberlaufbehälters: Zylindrisch; Unregelmäßig/OEM-geformt; Oval; Rechteckig; Rund; Sonstige
hr-HR: Oblik spremnika rashladne tekućine: Cilindrični; Nepravilni / oblikovani prema OEM-u; Ovalni; Pravokutni; Okrugli; Ostalo
sv: Form på expansionskärl för kylare: Cylindrisk; Oregelbunden/OEM-formgjuten; Oval; Rektangulär; Rund; Övrigt
pt-BR: Radiador, formato do reservatório de expansão: Cilíndrico; Irregular/moldado OEM; Oval; Retangular; Redondo; Outros
sl-SI: Oblika ekspanzijske posode hladilnika: Cilindrična; Nepravilna/oblikovana kot OEM; Ovalna; Pravokotna; Okrogla; Drugo
da: Form på overløbsbeholder til køler: Cylindrisk; Uregelmæssig/OEM-formstøbt; Oval; Rektangulær; Rund; Andet
tr: Radyatör taşma tankı şekli: Silindirik; Düzensiz/OEM kalıplı; Oval; Dikdörtgen; Yuvarlak; Diğer
zh-TW: 冷卻液溢流水箱形狀: 圓柱狀; 不規則狀/OEM 模壓成型; 橢圓形; 長方形; 圓形; 其他
fr: Forme du vase d'expansion du radiateur: Cylindrique; Irrégulier/moulé d’origine (OEM); Ovale; Rectangulaire; Rond; Autre
nl: Vorm van overlooptank radiator: Cilindrisch; Onregelmatig/OEM-gevormd; Ovaal; Rechthoekig; Rond; Overig
cs: Tvar přepadové nádrže chladiče: Válcovitý; Nepravidelný / tvarovaný podle OEM; Oválný; Obdélníkový; Kulatý; Ostatní
es: Forma del depósito de desbordamiento del radiador: Cilíndrico; Irregular/Moldeado de OEM; Ovalado; Rectangular; Redondo; Otro
sk-SK: Tvar prepadovej nádrže radiátora: Valcový; Nepravidelný/tvarovaný podľa OEM; Oválny; Obdĺžnikový; Okrúhly; Iné
ko: 라디에이터 오버플로우 탱크 형상: 원통형; 비정형/OEM 몰드형; 타원형; 직사각형; 원형; 기타
hu: Hűtőfolyadék tágulási tartály alakja: Henger alakú; Szabálytalan/gyári formájú (OEM); Ovális; Téglalap alakú; Kerek; Egyéb
en: Radiator overflow tank shape: Cylindrical; Irregular/OEM-molded; Oval; Rectangular; Round; Other
ru: Форма расширительного бачка радиатора: Цилиндрический; Нестандартной формы/литой (как OEM); Овальный; Прямоугольный; Круглый; Другое
th: รูปทรงถังพักน้ำล้นหม้อน้ำ: ทรงกระบอก; รูปทรงอิสระ/ขึ้นรูปตามมาตรฐาน OEM; ทรงรี; ทรงสี่เหลี่ยมผืนผ้า; ทรงกลม; อื่นๆ
zh-CN: 散热器溢流箱形状: 圆柱形; 不规则/OEM 模压成型; 椭圆形; 矩形; 圆形; 其他
ro-RO: Formă a vasului de expansiune pentru radiator: Cilindric; Neregulat/turnat OEM; Oval; Dreptunghiular; Rotund; Altele
nb: Form på overløpstank for radiator: Sylindrisk; Uregelmessig / OEM-støpt; Oval; Rektangulær; Rund; Annet
pl: Kształt zbiornika przelewowego chłodnicy: Cylindryczny; Nieregularny/formowany (OEM); Owalny; Prostokątny; Okrągły; Inne
pt-PT: Forma do reservatório de expansão do radiador: Cilíndrico; Irregular/molde OEM; Oval; Retangular; Redondo; Outro
fi: Jäähdyttimen ylivuotosäiliön muoto: Lieriömäinen; Epäsäännöllinen / alkuperäisen kaltainen; Soikea; Suorakulmainen; Pyöreä; Muu
bg-BG: Форма на разширителния съд на радиатора: Цилиндричен; С неправилна форма/формован по OEM; Овален; Правоъгълен; Кръгъл; Други
it: Shape del serbatoio di traboccamento del radiatore: Cilindrica; Irregolare/Sagomato OEM; Ovale; Rettangolare; Rotondo; Altro
vi: Hình dáng bình nước tràn của bộ tản nhiệt: Hình trụ; Không định hình/Đúc theo chuẩn OEM; Hình bầu dục; Hình chữ nhật; Tròn; Khác
ja: ラジエーターオーバーフロータンク形状: 円柱形; 不規則/OEM成形; 楕円形; 長方形; 丸型; その他
el: Σχήμα δοχείου υπερχείλισης ψυγείου: Κυλινδρικό; Ακανόνιστο / χυτό OEM; Οβάλ; Ορθογώνιο; Στρογγυλό; Άλλο
lt-LT: Radiatorių perpildymo bako medžiaga: Cilindrinis; Netaisyklingas / originaliai formuotas; Ovalus; Stačiakampis; Apvalus; Kita